臺灣高等法院高雄分院刑事判決　　　　　　　　　　　九十三年度交上易字第七號
　　上 訴 人　　臺灣高雄地方法院檢察署檢察官
　　被　　告　　甲○○
右上訴人因被告過失傷害案件，不服臺灣高雄地方法院九十二年度交易字第三二四號
中華民國九十二年十二月廿三日第一審判決（起訴案號：臺灣高雄地方法院檢察署九
十二年度偵字第一七八三七號），提起上訴，本院判決如左：
      主  文
上訴駁回。
      事  實
一、甲○○曾於民國（以下同）八十八年間曾犯過失傷害案件，經台灣高雄地方法院
    判處有期徒刑五月，如易科罰金以三百元折算一日確定，於八十八年十一月二十
    九日執行完畢，復於九十二年五月一日五時四十五分許，應注意飲酒後吐氣所含
    酒精成份超過每公升０．二五毫克以上者不得駕車，竟在酒後吐氣所含酒精成份
    已超過每公升０．二五毫克以上之情形下，仍駕駛車牌號碼ＷＫ─七二００號自
    用小客車，沿高雄市○○區○○街由北向南方向行駛，行經該路與延吉街一巷無
    交通號誌之交岔路口時，欲左轉進入延吉街一巷，應注意車輛行經無號誌之交岔
    路口，應減速慢行，作隨時停車之準備，而依當時情形，又無不能注意之情事，
    竟疏於注意，貿然行駛左轉，適有乙○○騎乘車牌號碼ＺＢＱ—八九九號輕型機
    車，沿延吉街一巷由東向西方向行駛至該處，亦未依注意減速慢行及暫停讓幹線
    道車先行，而貿然前行，致甲○○所駕自用小客車車前保險桿與乙○○所駕機車
    車頭發生碰撞，乙○○因而人車倒地，並受有右脛骨折、右下肢撕裂傷之傷害，
    經警據報前往處理，測試甲○○吐氣酒精含量高達每公升０．五一毫克（公共危
    險罪部分已另經檢察官聲請以簡易判決處刑）。
二、案經乙○○訴由台灣高雄地方法院檢察署檢察官聲請簡易判決處刑，經原審法院
    改依通常程序審理。
      理  由
一、右揭被告酒後駕車肇事傷人之事實，業據被告甲○○於警訊、偵查及原審審理中
    均坦承不諱，核與告訴人乙○○指訴情節相符，並有乙○○所提出之高雄市立聯
    合醫院診斷證明書一紙附卷可稽，並有警方所制之舉發違反道路交通管理事件通
    知單、道路交通事故調查報告表、道路交通事故現場圖、談話紀錄表影本各一份
    及現場照片影本三張在卷可稽。按車輛行經無號誌之交岔路口，駕駛人應減速慢
    行，作隨時停車之準備，且於飲酒後其吐氣所含酒精成分超過每公升０．二五毫
    克者，不得駕車，此道路交通安全規則第九十三條第一項第三款、第一百一十四
    條第二款分別定有明文。被告甲○○駕車自應注意上開道路交通安全規則之規定
    ，且其於當時情形並無不能注意之情事，竟仍疏於注意致肇本件車禍，其有過失
    甚明；又被告甲○○過失之駕駛行為，核與告訴人之受傷間，具有相當因果關係
    。事證明確，被告甲○○過失傷害之犯行堪以認定。
二、核被告甲○○所為，係犯刑法第二百八十四條第一項前段之過失傷害罪。被告甲
    ○○於酒後吐氣所含酒精成份每公升達０．五一毫克之情形下，駕車肇事致人受
    傷，應依道路交通管理處罰條例第八十六條第一項規定加重其刑。又被告甲○○
    曾於八十八年間曾犯過失傷害罪，經台灣高雄地方法院判處有期徒刑五月，如易
    科罰金以三百元折算一日確定，於八十八年十一月二十九日執行完畢之事實，有
    其台灣高等法院被告全國前案紀錄表一份附卷可稽，其於執行完畢後五年內，再
    犯本件有期徒刑以上之罪，為累犯，應依刑法第四十七條累犯之規定加重其刑。
三、原審適用道路交通管理處罰條例第八十六條第一項，刑法第二百八十四條第一項
    前段、第四十七條、第四十一條第一項前段，罰金罰鍰提高標準條例第一條前段
    、第二條規定，審酌被告甲○○於飲酒後酒精濃度達每公升０．五一毫克之情況
    下，仍貿然駕車行駛於公眾往來之道路上，並因此減低反應能力，及未注意相關
    交通安全之規定，而致肇事使人受傷，及告訴人乙○○就本件車禍之發生亦有過
    失（依現場圖所示，被告甲○○行駛之永年街係設有中心分向線即雙黃線之路段
    ，而告訴人乙○○所行駛之延吉街一巷係未設有任何交通標線之巷道，此有上開
    現場圖在卷可查，可知被告甲○○所行駛者為幹線道，告訴人乙○○所行駛者為
    支線道，告訴人自應依道路交通安全規則第一百零二條第一項第二款之規定，暫
    停讓幹線道車先行，告訴人乙○○與有過失），告訴人受傷之程度，其犯後已坦
    承犯行態度尚稱良好等一切情狀，量處處有期徒刑四月，並諭知如易科罰金以三
    百元折算一日。經核原判決認事用法並無不合，量刑亦屬適當，檢察官循告訴人
    乙○○聲請上訴指摘原判決量刑過輕，為無理由，應予駁回。
四、被告甲○○經合法傳喚無正當理由於審判期日不到庭，依法不待其陳述而逕行判
    決。
據上論結，應依刑事訴訟法第三百六十八條、第三百七十一條，判決如主文。
本案經檢察官陳新慶到庭執行職務。
中    華    民    國      九十三      年      三      月       十六     日
                              臺灣高等法院高雄分院刑事第六庭
      審判長法官  王憲義
                                        法官  范惠瑩
                                        法官  張盛喜
右正本證明與原本無異。
不得上訴。
                                  法院書記官  楊茱宜
中    華    民    國      九十三      年      三      月      十六      日
附錄法條：
刑法第二百八十四條第一項前段
(過失傷害罪)
因過失傷害人者，處六月以下有期徒刑、拘役或五百元以下罰金，致重傷
者，處一年以下有期徒刑、拘役或五百元以下罰金。
